臺灣高等法院臺中分院刑事裁定　
110年度聲字第2767號
聲  請  人  臺灣高等檢察署臺中檢察分署檢察官
受  刑  人  房聖倫



上列聲請人因受刑人數罪併罰有二裁判以上，聲請定其應執行之
刑（聲請案號：110年度執聲字第1284號），本院裁定如下：
    主  文
房聖倫因犯如附表所示各罪所處之刑，應執行有期徒刑拾年。
    理  由
一、聲請意旨略以：受刑人房聖倫因違反毒品危害防制條例等數
    罪，先後經判決確定如附表，應依刑法第53條、第51條第5
    款規定，定其應執行之刑，爰依刑事訴訟法第477條第1項聲
    請裁定等語。
二、按數罪併罰，有二裁判以上者，依第51條之規定，定其應執
    行之刑；又數罪併罰，分別宣告其罪之刑，如宣告多數有期
    徒刑者，於各刑中之最長期以上，各刑合併之刑期以下，定
    其刑期，但不得逾30年。刑法第53條、刑法第51條第5款分
    別定有明文。次按法律上屬於自由裁量之事項，並非概無法
    律性之拘束。自由裁量係於法律一定之外部性界限內（以定
    執行刑言，即不得違反刑法第51條之規定），使法官具體選
    擇以為適當之處理；因此在裁量時，必須符合所適用之法規
    之目的。更進一步言，須受法律秩序之理念所指導，此亦即
    所謂之自由裁量之內部性界限。關於定應執行之刑，既屬自
    由裁量之範圍，其應受此項內部性界限之拘束，要屬當然（
    最高法院80年台非字第473號判例意旨參照）。
三、經查，受刑人因違反毒品危害防制條例等數罪，經臺灣臺中
    地方法院及本院先後判處如附表所示之刑，有各該案件判決
    書及臺灣高等法院被告前案紀錄表附卷可稽。本院審核相關
    案卷及受刑人之意見，考量自由裁量之範圍應受內部性界限
    之拘束及不利益變更禁止原則，避免本件定應執行刑後反較
    定應執行刑之前更不利於受刑人，復審酌受刑人所犯各罪之
    犯罪時間、犯罪態樣、侵害法益種類及責任非難程度，爰定
    其應執行刑如主文所示。
據上論斷，應依刑事訴訟法第477條第1項，刑法第53條、第51條
第5款，裁定如主文。
中　　華　　民　　國　　110 　年　　11　　月　　17　　日
            刑事第五庭    審判長法　官  鄭  永  玉
　　　　　　　　　　　　        法　官  卓  進  仕
　　　　　　　　　　　　　      法　官  許  文  碩  
以上正本證明與原本無異。
如不服本裁定，應於收受送達後5日內向本院提出抗告書狀（須
附繕本）。因疫情而遲誤不變期間，得向法院聲請回復原狀。

                                書記官  林  育  萱
　　　　　　　　　　　　　　　　
中　　華　　民　　國　　110 　年　　11　　月　　17　　日
　　
附表：受刑人房聖倫定應執行刑案件一覽表
 編          號           1          2          3  罪          名  毒品危害防制條例 毒品危害防制條例 毒品危害防制條例  宣    告    刑  有期徒刑1年10月 有期徒刑7年5月 有期徒刑7年2月  犯  罪  日  期  109.03.13 109.03.27 109.04.10  偵查(自訴)機關年  度  案  號  臺中地檢109年度偵字第19727號 臺中地檢109年度偵字第17820號等 臺中地檢109年度偵字第17820號等 最  後  事實審 法    院 臺中地院 中高分院 中高分院  案    號 109年度訴字第1892號 110年度上訴字第311號 110年度上訴字第311號  判決日期 109.10.29 110.05.04 110.05.04 確  定  判  決 法    院 臺中地院 最高法院 最高法院  案    號 109年度訴字第1892號 110年度台上字第5474號 110年度台上字第5474號  判    決確定日期 110.01.19 110.09.30 110.09.30 是否為得易科罰金、社勞之案件         否         否         否 備           註  臺中地檢110年度執字第2161號 臺中地檢110年度執字第12162號（編號2至15已定應執行有期徒刑8年6月） 臺中地檢110年度執字第12162號（編號2至15已定應執行有期徒刑8年6月） 
 編          號           4          5          6  罪          名  毒品危害防制條例 毒品危害防制條例 毒品危害防制條例  宣    告    刑  有期徒刑7年2月 有期徒刑7年2月 有期徒刑7年1月  犯  罪  日  期  109.04.10 109.04.16 109.03.07  偵查(自訴)機關年  度  案  號  臺中地檢109年度偵字第17820號等 臺中地檢109年度偵字第17820號等 臺中地檢109年度偵字第17820號等 最  後  事實審 法    院 中高分院 中高分院 中高分院  案    號 110年度上訴字第311號 110年度上訴字第311號 110年度上訴字第311號  判決日期 110.05.04 110.05.04 110.05.04 確  定  判  決 法    院 最高法院 最高法院 最高法院  案    號 110年度台上字第5474號 110年度台上字第5474號 110年度台上字第5474號  判    決確定日期 110.09.30 110.09.30 110.09.30 是否為得易科罰金、社勞之案件          否         否         否 備           註  臺中地檢110年度執字第12162號（編號2至15已定應執行有期徒刑8年6月） 臺中地檢110年度執字第12162號（編號2至15已定應執行有期徒刑8年6月） 臺中地檢110年度執字第12162號（編號2至15已定應執行有期徒刑8年6月） 
 編          號           7          8          9  罪          名  毒品危害防制條例 毒品危害防制條例 毒品危害防制條例  宣    告    刑  有期徒刑7年1月 有期徒刑7年1月 有期徒刑4年  犯  罪  日  期  109.03.07 109.03.08 109.02.12  偵查(自訴)機關年  度  案  號  臺中地檢109年度偵字第17820號等 臺中地檢109年度偵字第17820號等 臺中地檢109年度偵字第17820號等 最  後  事實審 法    院 中高分院 中高分院 中高分院  案    號 110年度上訴字第311號 110年度上訴字第311號 110年度上訴字第311號  判決日期 110.05.04 110.05.04 110.05.04 確  定  判  決 法    院 最高法院 最高法院 最高法院  案    號 110年度台上字第5474號 110年度台上字第5474號 110年度台上字第5474號  判    決確定日期 110.09.30 110.09.30 110.09.30 是否為得易科罰金、社勞之案件          否         否         否 備           註  臺中地檢110年度執字第12162號（編號2至15已定應執行有期徒刑8年6月） 臺中地檢110年度執字第12162號（編號2至15已定應執行有期徒刑8年6月） 臺中地檢110年度執字第12162號（編號2至15已定應執行有期徒刑8年6月） 
 編          號           10          11          12  罪          名  毒品危害防制條例 毒品危害防制條例 毒品危害防制條例  宣    告    刑  有期徒刑3年8月 有期徒刑3年7月 有期徒刑3年7月  犯  罪  日  期  109.05.01 109.02.12 109.03.11  偵查(自訴)機關年  度  案  號  臺中地檢109年度偵字第17820號等 臺中地檢109年度偵字第17820號等 臺中地檢109年度偵字第17820號等 最  後  事實審 法    院 中高分院 中高分院 中高分院  案    號 110年度上訴字第311號 110年度上訴字第311號 110年度上訴字第311號  判決日期 110.05.04 110.05.04 110.05.04 確  定  判  決 法    院 最高法院 最高法院 最高法院  案    號 110年度台上字第5474號 110年度台上字第5474號 110年度台上字第5474號  判    決確定日期 110.09.30 110.09.30 110.09.30 是否為得易科罰金、社勞之案件          否         否         否 備           註  臺中地檢110年度執字第12162號（編號2至15已定應執行有期徒刑8年6月） 臺中地檢110年度執字第12162號（編號2至15已定應執行有期徒刑8年6月） 臺中地檢110年度執字第12162號（編號2至15已定應執行有期徒刑8年6月） 
 編          號           13          14          15  罪          名  毒品危害防制條例 毒品危害防制條例 毒品危害防制條例  宣    告    刑  有期徒刑3年7月 有期徒刑3年7月 有期徒刑3年7月  犯  罪  日  期  109.03.26 109.05.14 109.05.16  偵查(自訴)機關年  度  案  號  臺中地檢109年度偵字第17820號等 臺中地檢109年度偵字第17820號等 臺中地檢109年度偵字第17820號等 最  後  事實審 法    院 中高分院 中高分院 中高分院  案    號 110年度上訴字第311號 110年度上訴字第311號 110年度上訴字第311號  判決日期 110.05.04 110.05.04 110.05.04 確  定  判  決 法    院 最高法院 最高法院 最高法院  案    號 110年度台上字第5474號 110年度台上字第5474號 110年度台上字第5474號  判    決確定日期 110.09.30 110.09.30 110.09.30 是否為得易科罰金、社勞之案件          否         否         否 備           註  臺中地檢110年度執字第12162號（編號2至15已定應執行有期徒刑8年6月） 臺中地檢110年度執字第12162號（編號2至15已定應執行有期徒刑8年6月） 臺中地檢110年度執字第12162號（編號2至15已定應執行有期徒刑8年6月）